# 请教陈版主同一控制下合并问题

提问人：chwangzh 时间：2012-05-23 20:03:25
自然人A持有B公司100%股份，B公司持有C公司100%股份 2011 年 3 月，B公司将其持有的C公司股份全部转让给自然人A 2011年 9月，自然人A将其所持B公司股份全部转让给C公司 上述股权转让完成后股权结构为：自然人A持有C公司100%股份，C公司持有B公司100%股份
请教陈版主，在编制 2011 年度财务报表时，前期比较数据的合并抵消该如何做？ 2010 年 12 月 31 日B公司对C的长期股权投资是否应该抵消？

回答人：chenyiwei
回复 chwangzh 的帖子
对于此类涉及报告期内“母子颠倒”的同一控制下合并报表编制，须先对B公司 2011 年 3 月之前的报表进行模拟架构调整，即视同“2011年 3月，B公司将其持有的C公司股份全部转让给自然人A”的交易在报告期期初已经发生，从B公司 2011 年 3 月前的报表中模拟剥离其对C公司的长期股权投资以及相关的投资收益、留存收益等，然后将剥离后的B公司报表与C公司报表加总并抵销内部往来和内部交易。
如果在 2011 年 3 月的股权转让中B公司在其个别报表层面确认了股权处置损益的，则在合并报表中，该笔股权处置损益按权益性交易原则处理，视同 2011 年 3 月自然人A对合并主体进行了资本性投入，其金额等于B的个别报表层面确认的股权处置损益的金额。